R 72 Stahlhelm, Bund der Frontsoldaten
Bundesarchiv
- R 72 Stahlhelm, Bund der Frontsoldaten e.V., 1918-1939 (1946-1956); R 72
  - Zeitungsausschnitte, 3
    - Politik, 3.2
      - Inneres, 3.2.4
        - Wahlen, Volksbegehren, Volksentscheide, 3.2.4.11
          - Landtagswahlen in Preußen im Apr. 1932, 1932-1932
            - Propaganda, 1932-1932
              - Propaganda, März - Apr. 1932; R 72/1612; 61 Sta 1/1612; 5; Enthält: SPD
              - Propaganda, Apr. 1932; R 72/1613; 61 Sta 1/1613; 6; Enthält: KPD
              - Propaganda, Apr. 1932; R 72/1608; 61 Sta 1/1608; 7; Enthält: Christlich-sozialer Volksdienst Wirtschaftspartei Deutsches Landvolk Volkskonservative Partei
              - Propaganda, Apr. 1932; R 72/1610; 61 Sta 1/1610; 8; Enthält: Zentrum
              - Propaganda, Apr. 1932; R 72/1611; 61 Sta 1/1611; 9; Enthält: Deutsche Staatspartei
            - Stellung der "Bünde" zur Preußenwahl, März - Apr. 1932; R 72/1614; 61 Sta 1/1614
            - Ergebnisse, Apr. 1932; R 72/1615; 61 Sta 1/1615
          - Kommunalwahlen im Saargebiet, in Sachsen, Lübeck, Bremen und Hamburg im Nov. 1932; Kommunalwahlen in Thüringen im Dez. 1932, Nov. - Dez. 1932; R 72/1616; 61 Sta 1/1616
          - Kommunalwahlen im März 1933, R 72/1617; 61 Sta 1/1617
          - Volksbegehren und Volksentscheid gegen den Young-Plan 1929, 1928-1930
            - Volksbegehren und Volksentscheid gegen den Young-Plan 1929, Sept. 1928 - Nov. 1929; R 72/1618; 61 Sta 1/1618; 1; Enthält v.a.: Flugblätter und Plakate Enthält auch: Geplantes "Stahlhelmvolksbegehren" 1928-1929 auf Änderung der Reichsverfassung
            - Volksbegehren und Volksentscheid gegen den Young-Plan 1929, Juli - Nov. 1929; R 72/1619; 61 Sta 1/1619; 2; Enthält v.a.: Stimmen gegen das Volksbegehren Stellung des Staatsgerichtshofes in Leipzig Kundgebungen Rundfunkreden Filme Ausländische Presse
            - Volksbegehren und Volksentscheid gegen den Young-Plan 1929, Okt. 1929 - Feb. 1930; R 72/1620; 61 Sta 1/1620; 3; Enthält: Stellung des Stahlhelm zum "Reichsausschuss für den Kampf gegen den Young-Plan" Stellung des Reichstages, des Reichspräsidenten, der Kirche und der Länder zum Volksbegehren
            - Volksbegehren und Volksentscheid gegen den Young-Plan 1929, Nov. 1929 - Apr. 1930; R 72/1621; 61 Sta 1/1621; 4; Enthält v.a.: Ergebnis des Volksentscheids Lage nach dem Volksentscheid Auseinanderfallen des Reichsausschusses
          - "Stahlhelm-Volksbegehren" und Volksentscheid über die Auflösung des preußischen Landtages 1931, 1931-1931
            - Allgemeines, Feb. - Mai 1931; R 72/1622; 61 Sta 1/1622
            - Äußerungen der Presse.- nach Zeitungen geordnet, 1931-1931
              - Äußerungen der Presse.- nach Zeitungen geordnet, Feb. - Apr. 1931; R 72/1624; 61 Sta 1/1624; 1; Enthält u.a.: "Stahlhelm-Zeitung" "Vorwärts" "Völkischer Beobachter" "Frankfurter Zeitung" "Welt am Abend" "Die Rote Fahne" "Vossische Zeitung" "Berliner Tagesblatt"
              - Äußerungen der Presse.- nach Zeitungen geordnet, Feb. - Mai 1931; R 72/1623; 61 Sta 1/1623; 2; Enthält: "Kölnische Volkszeitung" "Germania" "Der Deutsche" "Der Jungdeutsche" "Deutsche Allgemeine Zeitung" "Deutsche Zeitung" "Deutsche Tageszeitung" "Kreuz-Zeitung" "Berliner Börsenzeitung" "Mitteilungen der Deutschnationalen Volkspartei" "Berliner illustrierte Nachtausgabe" "Der Tag" "Berliner Lokalanzeiger" "Der Montag"
              - Äußerungen der Presse.- nach Zeitungen geordnet, Juli - Aug. 1931; R 72/1625; 61 Sta 1/1625; 3; Enthält: "Rote Fahne" "Frankfurter Zeitung" "Kölner Volkszeitung" "Vorwärts" "Vossische Zeitung" "Berliner Tageblatt" und andere demokratische Zeitungen "Germania" "Der Jungdeutsche" "Der Deutsche" "Deutsche Allgemeine Zeitung" "Kreuz-Zeitung" "Deutsche Zeitung" "Berliner Börsenzeitung" "Tag"
            - Äußerungen der Presse.- nach Sachgebieten geordnet, Juli - Okt. 1931; R 72/1626; 61 Sta 1/1626; Enthält: NSDAP-Presse Versammlungs- und Zeitungsverbote Preußen-Regierung Aufrufe von Vereinen und Bünden Kommentar der NSDAP zum Ergebnis des Volksentscheides Auslandsstimmen Eingriffe durch Beamte und durch die Schutzpolizei
            - Reden von Franz Seldte, Feb. - Aug. 1931; R 72/1627; 61 Sta 1/1627
          - "Mitteilungen zum Preußen-Volksbegehren", Feb. - Mai 1931; R 72/1628; 61 Sta 1/1628; Enthält nur: Nr. 11 - 31
          - Volksabstimmung über das Staatsoberhaupt des Deutschen Reiches am 19. Aug. 1934, 1934-1934
            - Allgemeines, Aug. 1934; R 72/1629; 61 Sta 1/1629
            - Aufrufe der Landesverbände zur Volksabstimmung, 1934-1934
              - Aufrufe der Landesverbände zur Volksabstimmung, Aug. 1934; R 72/1631; 61 Sta 1/1631; 1
              - Aufrufe der Landesverbände zur Volksabstimmung, Aug. 1934; R 72/1632; 61 Sta 1/1632; 2; Enthält: Lokalpresse
            - Meldungen der Landesverbände über erlassene Aufrufe zur Volksabstimmung, 1934-1934
              - Meldungen der Landesverbände über erlassene Aufrufe zur Volksabstimmung, Aug. 1934; R 72/1634; 61 Sta 1/1634; 1
              - Meldungen der Landesverbände über erlassene Aufrufe zur Volksabstimmung, Aug. - Sept. 1934; R 72/1633; 61 Sta 1/1633; 2
            - Vorbereitung durch den Stahlhelm, Aug. 1934; R 72/1630; 61 Sta 1/1630
        - Parteien, 3.2.4.12
          - Deutsche Demokratische Partei.- Deutsche Staatspartei, 3.2.4.12.1
            - Allgemeines, Nov. 1926 - Nov. 1930; R 72/1646; 61 Sta 1/1646
            - Entstehung und Tätigkeit, Juli 1930 - Juni 1933; R 72/1647; 61 Sta 1/1647
            - Stellung zu politischen Fragen, 1928-1932
              - Wehrwesen, März 1928 - März 1932; R 72/1648; 61 Sta 1/1648; 1
              - Soziales, Apr. 1928 - Okt. 1930; R 72/1649; 61 Sta 1/1649; 2
          - Deutsche Volkspartei, 3.2.4.12.2
            - Allgemeines, Okt. 1927 - Nov. 1931; R 72/1651; 61 Sta 1/1651
            - Austritte, Feb. - Apr. 1933; R 72/1652; 61 Sta 1/1652
            - Stellung zu politischen Fragen, 1927-1933
              - Auswärtiges, Okt. 1928 - Feb. 1931; R 72/1653; 61 Sta 1/1653
              - Wehrwesen, Okt. 1932; R 72/1654; 61 Sta 1/1654
              - Inneres, Dez. 1927 - Juli 1933; R 72/1655; 61 Sta 1/1655
              - Kultur und Soziales, Okt. 1927 - Dez. 1928; R 72/1656; 61 Sta 1/1656
            - Verhältnis zu anderen Parteien und Organisationen, 1926-1932
              - Deutsche Demokratische Partei, Okt. 1928, Feb. 1930; R 72/1657; 61 Sta 1/1657
              - DNVP, Okt. - Dez. 1928; R 72/1658; 61 Sta 1/1658
              - SPD, Juli 1928 - Mai 1931; R 72/1659; 61 Sta 1/1659
              - Stahlhelm, Okt. 1926 - Apr. 1932; R 72/1660; 61 Sta 1/1660
            - Bestrebungen zur Sammlung der Mittelparteien, Apr. 1930 - Juni 1932; R 72/1661; 61 Sta 1/1661
          - DNVP, 3.2.4.12.3
            - Allgemeines, Feb. 1927 - Juli 1932; R 72/1663; 61 Sta 1/1663
            - Ausschluss des Abgeordneten Walter Lambach, Juli 1928 - März 1930; R 72/1664; 61 Sta 1/1664
            - Krise innerhalb der Partei.- Deutschnationale Arbeitsgemeinschaft, Nov. 1929 - Sept. 1930; R 72/1665; 61 Sta 1/1665
            - Parteitage und Tagungen, Sept. 1931 - Feb. 1933; R 72/1666; 61 Sta 1/1666
            - Führer, 1928-1933
              - Führer, Okt. 1928 - Mai 1933; R 72/1667; 61 Sta 1/1667; 1
              - Führer, März 1929 - Dez. 1932; R 72/1668; 61 Sta 1/1668; 2; Enthält: Dr. Alfred Hugenberg, Parteivorsitzender
              - Führer, Nov. 1929 - Feb. 1932; R 72/1669; 61 Sta 1/1669; 3; Enthält: Alfred Hugenberg und die Ostbank für Handel und Gewerbe, Berlin - Königsberg
            - Stellung zu politischen Fragen, 1927-1933
              - Auswärtiges, Sept. 1928 - Aug. 1932; R 72/1670; 61 Sta 1/1670
              - Wehrwesen, Dez. 1927 - Jan. 1933; R 72/1671; 61 Sta 1/1671
              - Inneres, 1927-1933
                - Inneres, Apr. 1927 - Jan. 1933; R 72/1672; 61 Sta 1/1672; 1
                - Inneres, Feb. - Sept. 1933; R 72/1673; 61 Sta 1/1673; 2
              - Wahlfragen, Nov. 1927 - Jan. 1933; R 72/1674; 61 Sta 1/1674
              - Kultur, Sept. 1928 - Feb. 1933; R 72/1675; 61 Sta 1/1675
              - Wirtschaft, Sept. 1931 - Juni 1933; R 72/1676; 61 Sta 1/1676
              - Landwirtschaft, Jan. 1929 - Jan. 1933; R 72/1677; 61 Sta 1/1677
            - Verhältnis zu anderen Parteien und Organisationen, 1926-1933
              - Allgemeines, Sept. 1927 - Juli 1932; R 72/1678; 61 Sta 1/1678
              - Stahlhelm, 1928-1933
                - Stahlhelm, Apr. 1928 - Juni 1933; R 72/1683; 61 Sta 1/1683; 1
                - Stahlhelm, Juli 1931 - Apr. 1932; R 72/1684; 61 Sta 1/1684; 2; Enthält: Harzburger Front
              - KPD, Apr. 1928 - Aug. 1930; R 72/1679; 61 Sta 1/1679
              - NSDAP, Nov. 1929 - Okt. 1932; R 72/1680; 61 Sta 1/1680
              - SPD, Jan. 1927 - März 1929; R 72/1681; 61 Sta 1/1681
              - Zentrum, Jan. 1931 - Okt. 1932; R 72/1682; 61 Sta 1/1682
              - Jungdeutscher Orden, Dez. 1926 - Feb. 1929; R 72/1685; 61 Sta 1/1685
              - Gewerkschaften, Aug. 1928 - Dez. 1932; R 72/1686; 61 Sta 1/1686
          - KPD, 3.2.4.12.4
            - Allgemeines, 1927-1934
              - Allgemeines, Sept. 1927 - Okt. 1932; R 72/1689; 61 Sta 1/1689; 1; Enthält u.a.: Wochenberichte der Gesellschaft für kulturelle Verbindung der Sowjetunion mit dem Auslande, IV. Jg. Nr. 38 - 39, 22. - 29. Sept. 1928; Nr. 40 - 41, 6. - 13. Okt. 1928; Nr. 42 - 43, 20. - 27. Okt. 1928
              - Allgemeines, Dez. 1932 - Feb. 1934; R 72/1690; 61 Sta 1/1690; 2
            - Führer, 1928-1934
              - Führer, Mai 1928 - Juni 1934; R 72/1705; 61 Sta 1/1705; 1; Enthält v.a.: Ernst Thälmann
              - Führer, Juli 1928 - Sept. 1933; R 72/1706; 61 Sta 1/1706; 2; Enthält u.a.: Max Hoelz.- Der Roman "Vom weißen Kreuz zur roten Fahne" als Fortsetzung in der "Roten Fahne"
              - Führer, März - Apr. 1933; R 72/1704; 61 Sta 1/1704; 3
            - Tätigkeit, 1925-1934
              - Aktionen und Gegenaktionen, Juli 1927 - Dez. 1932; R 72/1691; 61 Sta 1/1691
              - Zusammenstöße mit Gegnern, Juli 1925 - Feb. 1933; R 72/1692; 61 Sta 1/1692
              - Feier der Novemberrevolution zusammen mit der SPD, Nov. 1931; R 72/1693; 61 Sta 1/1693
              - Demonstrations- und Versammlungsverbote, Dez. 1928 - Feb. 1931; R 72/1694; 61 Sta 1/1694
              - Illegale Tätigkeit, März 1933 - Nov. 1934; R 72/1698; 61 Sta 1/1698
              - Agitation, Juli 1925 - Sept. 1931; R 72/1700; 61 Sta 1/1700
            - Verbot, 1933-1933
              - Verbot, Jan. - Feb. 1933; R 72/1695; 61 Sta 1/1695; 1; Enthält: Aufrufe zum Generalstreik.- Vorbereitung auf die Illegalität
              - Verbot, Feb. - Mai 1933; R 72/1696; 61 Sta 1/1696; 2
              - Verbot, März 1933; R 72/1697; 61 Sta 1/1697; 3; Enthält: Enteignung des Karl-Liebknecht-Hauses in Berlin
            - Prozesse gegen Mitglieder, 1926-1935
              - Prozesse gegen Mitglieder, Jan. 1934 - Feb. 1935; R 72/1699; 61 Sta 1/1699; 2
              - Prozesse gegen Mitglieder, Dez. 1926 - Okt. 1931; R 72/1707; 61 Sta 1/1707; 1
            - Partei-Zeitung "Rote Fahne", 1927-1933
              - Partei-Zeitung "Rote Fahne", Nov. 1927 - Sept. 1931; R 72/1702; 61 Sta 1/1702; 1
              - Partei-Zeitung "Rote Fahne", Sept. 1928 - Nov. 1929; R 72/1701; 61 Sta 1/1701; 2; Enthält auch: "Arbeiterzeitung" "Echo des Ostens" "Der Rote Opel", Betriebszeitung des Opelwerkes Berlin-Schöneberg
              - Partei-Zeitung "Rote Fahne", Juli 1933; R 72/1703; 61 Sta 1/1703; 3; Enthält: Illegale Ausgabe
            - Stellung zu politischen Fragen, 1927-1933
              - Wehrwesen.- Agitation in Reichswehr und Marine, Juli 1927 - Jan. 1933; R 72/1708; 61 Sta 1/1708
              - Kultur, März 1928 - Mai 1930; R 72/1709; 61 Sta 1/1709
            - Verhältnis zu anderen Parteien und Organisationen, 1925-1933
              - Parteien der Rechten, Dez. 1926 - Feb. 1931; R 72/1710; 61 Sta 1/1710
              - Stahlhelm, 1925-1933
                - Stahlhelm, Dez. 1925 - Jan. 1933; R 72/1712; 61 Sta 1/1712; 1
                - Stahlhelm, Apr. 1927 - Sept. 1930; R 72/1713; 61 Sta 1/1713; 2; Enthält: Stahlhelmzersetzungs- und Bekämpfungskomitee (Stazubko)
              - SPD, Okt. 1927 - Sept. 1931; R 72/1711; 61 Sta 1/1711
            - Internationale Kommunistische Bewegung, 1925-1932
              - Einzelne Ländern, Feb. 1925 - Juni 1930; R 72/1714; 61 Sta 1/1714
              - Kommunismus und Weltrevolution, Apr. 1927 - Jan. 1932; R 72/1715; 61 Sta 1/1715
          - NSDAP, 3.2.4.12.5
            - Allgemeines, Apr. 1928 - Dez. 1933; R 72/1718; 61 Sta 1/1718
            - Gedenkveranstaltungen, 1933-1935
              - Feiern zur Gründung der Partei im Feb. 1920, Feb. 1934 - Feb. 1935; R 72/1726; 61 Sta 1/1726
              - Feiern im Gedenken an den Hitlerputsch in München im Nov. 1923, 1933-1934
                - Feiern im Gedenken an den Hitlerputsch in München im Nov. 1923, Sept. - Nov. 1933; R 72/1727; 61 Sta 1/1727; 1
                - Feiern im Gedenken an den Hitlerputsch in München im Nov. 1923, Okt. - Nov. 1934; R 72/1728; 61 Sta 1/1728; 2; Enthält: "Hitlerputsch" in München, Nov. 1923
              - "Revolutionsappell" der "Alten Garde" in München, März 1934, März 1934 - Okt. 1935; R 72/1729; 61 Sta 1/1729
            - Parteitage, 1933-1935
              - Reichsparteitag 1933, 1933-1934
                - Reichsparteitag 1933, Aug. - Sept. 1933; R 72/1731; 61 Sta 1/1731; 1; Enthält: Beteiligung des Stahlhelm
                - Reichsparteitag 1933, Aug. 1933 - Sept. 1934; R 72/1730; 61 Sta 1/1730; 2
              - Reichsparteitag 1934, 1934-1935
                - Reichsparteitag 1934, Juni 1934 - Mai 1935; R 72/1732; 61 Sta 1/1732; 1
                - Reichsparteitag 1934, Aug. 1934 - Apr. 1935; R 72/1734; 61 Sta 1/1734; 2; Enthält: Beteiligung des Stahlhelm
                - Reichsparteitag 1934, Aug. - Sept. 1934; R 72/1733; 61 Sta 1/1733; 3; Enthält v.a.: Rundschreiben der Bundesleitung, der Landesverbände und des Aufmarschstabes der SA Transportanweisungen Aufmarschpläne Programme
                - Reichsparteitag 1934, Sept. 1934; R 72/1735; 61 Sta 1/1735; 4; Enthält: Reden von Adolf Hitler
              - Reichsparteitag 1935, 1935-1935
                - Reichsparteitag 1935, Aug. - Sept. 1935; R 72/1736; 61 Sta 1/1736; 1
                - Reichsparteitag 1935, Sept. 1935; R 72/1737; 61 Sta 1/1737; 2; Enthält: Reden von Franz Seldte
              - Berliner Gautag 1935, Juni - Sept. 1935; R 72/1738; 61 Sta 1/1738
            - Parteiprogramm vom 24. Feb. 1920, Mai 1929, Feb. 1934 - Feb. 1935; R 72/1719; 61 Sta 1/1719; Enthält u.a.: "Wesen, Grundsätze und Ziele der NSDAP" von Alfred Rosenberg, 1929
            - Wirtschaftsprogramm, Aug. 1929 - Feb. 1933; R 72/1720; 61 Sta 1/1720
            - Aufbau und Organisation, 1932-1935
              - Aufbau und Organisation, Aug. 1932 - Mai 1935; R 72/1723; 61 Sta 1/1723; 1; Enthält: Reichszeugmeisterei
              - Aufbau und Organisation, Juni 1933 - März 1935; R 72/1725; 61 Sta 1/1725; 2; Enthält: NSDAP-Plaketten
              - Aufbau und Organisation, Juli 1933 - Apr. 1935; R 72/1724; 61 Sta 1/1724; 3; Enthält: NS-Hoheitszeichen
              - Aufbau und Organisation, Dez. 1933 - Jan. 1935; R 72/1722; 61 Sta 1/1722; 4; Enthält: Politische Organisation
              - Aufbau und Organisation, Jan. 1934 - Apr. 1935; R 72/1721; 61 Sta 1/1721; 5; Enthält u.a.: Hitlerjugend
            - Führer und Mitglieder der Partei und ihrer Gliederungen.- Mitgliederwesen, 1930-1935
              - Schulungen, 1933-1935
                - Schulungen, Juni - Aug. 1933; R 72/1743; 61 Sta 1/1743; 1
                - Schulungen, Nov. 1933 - Apr. 1935; R 72/1744; 61 Sta 1/1744; 2
              - Leitende Persönlichkeiten, 1930-1935
                - Leitende Persönlichkeiten, Jan. 1930 - Juli 1934; R 72/1745; 61 Sta 1/1745; 1
                - Leitende Persönlichkeiten, Juni 1933 - Okt. 1935; R 72/1747; 61 Sta 1/1747; 2; Enthält: Horst Wessel
                - Leitende Persönlichkeiten, Okt. 1933 - Juli 1935; R 72/1746; 61 Sta 1/1746; 3; Enthält: Alfred Rosenberg
              - Ein- und Übertritte in die Partei, 1931-1935
                - Ein- und Übertritte in die Partei, Dez. 1931 - Juli 1933; R 72/1748; 61 Sta 1/1748; 1
                - Ein- und Übertritte in die Partei, Jan. 1932 - Jan. 1933; R 72/1749; 61 Sta 1/1749; 2; Enthält u.a.: Übertritt von Stahlhelmmitgliedern
                - Ein- und Übertritte in die Partei, Jan. 1932 - Mai 1935; R 72/1761; 61 Sta 1/1761; 3; Enthält: Doppelmitgliedschaft in der Partei und im Stahlhelm
              - Mitgliedersperre, März 1933 - Okt. 1934; R 72/1750; 61 Sta 1/1750
              - Arbeitsbeschaffung für alte Mitglieder der Partei, der SA, SS und des Stahlhelm, Mai 1933 - Juni 1935; R 72/1751; 61 Sta 1/1751
              - Finanzielle Erleichterungen für Angehörige der Partei, der SA und SS, Feb. 1934 - Apr. 1935; R 72/1752; 61 Sta 1/1752
              - Beförderungen im Staatsdienst von Angehörigen der SA und des Stahlhelm, Jan. 1934 - Sept. 1935; R 72/1753; 61 Sta 1/1753
              - Entlassung von Parteimitgliedern aus dem Staatsdienst, Dez. 1934; R 72/1754; 61 Sta 1/1754
            - Verhältnis zum Stahlhelm.- Zusammenarbeit und Auseinandersetzungen, 1926-1933
              - Zeitraum bis Jan. 1933, 1926-1932
                - Zeitraum bis Jan. 1933, Sept. 1926 - Dez. 1932; R 72/1762; 61 Sta 1/1762; 1
                - Zeitraum bis Jan. 1933, Feb. 1930 - Aug. 1932; R 72/1765; 61 Sta 1/1765; 2; Enthält: Thüringen
                - Zeitraum bis Jan. 1933, Apr. 1930 - Dez. 1932; R 72/1763; 61 Sta 1/1763; 3
                - Zeitraum bis Jan. 1933, Aug. - Dez. 1932; R 72/1764; 61 Sta 1/1764; 4; Enthält: Presseauseinandersetzungen
              - Zeitraum ab Jan. 1933, 1933-1933
                - Zeitraum ab Jan. 1933, Feb. - Aug. 1933; R 72/1770; 61 Sta 1/1770; 1
                - Zeitraum ab Jan. 1933, Feb. - Aug. 1933; R 72/1771; 61 Sta 1/1771; 2; Enthält: Auseinandersetzungen wegen der Aufnahme von Angehörigen verbotener Parteien und Organisationen der Arbeiterbewegung in den Stahlhelm
                - Zeitraum ab Jan. 1933, März - Aug. 1933; R 72/1766; 61 Sta 1/1766; 3
                - Zeitraum ab Jan. 1933, Apr. - Mai 1933; R 72/1769; 61 Sta 1/1769; 4; Enthält: Stahlhelm-Führerappell in Berlin am 30. Apr. 1933 Erklärungen von Stahlhelmeinheiten zum Verhältnis zwischen Stahlhelm und NSDAP
                - Zeitraum ab Jan. 1933, Apr. - Juni 1933; R 72/1768; 61 Sta 1/1768; 5
                - Zeitraum ab Jan. 1933, Apr. - Juli 1933; R 72/1767; 61 Sta 1/1767; 6
                - Zeitraum ab Jan. 1933, Juni 1933; R 72/1772; 61 Sta 1/1772; 7; Enthält: Verbote und andere Polizeimaßnahmen gegen den Stahlhelm
            - Presse- und Propagandatätigkeit, Feb. 1931 - März 1934; R 72/1739; 61 Sta 1/1739
            - Adolf Hitler.- "Mein Kampf"; Dr. Otto Dietrich.- "Mit Hitler in die Macht", März 1933 - Dez. 1934; R 72/1740; 61 Sta 1/1740
            - Sammlungsordnung der Partei.- Wohltätigkeitsveranstaltungen, Dez. 1933 - Juli 1935; R 72/1741; 61 Sta 1/1741
            - Sammel- und Spendenaktionen, Apr. 1933 - Juli 1935; R 72/1742; 61 Sta 1/1742
            - Stellung zu politischen Fragen, 1931-1935
              - Inneres, Apr. - Juli 1932; R 72/1760; 61 Sta 1/1760
              - Freimaurerei, 1931-1935; R 72/1773; 61 Sta 1/1773
              - Wehrwesen, 1931-1935
                - Wehrwesen, Jan. - März 1931; R 72/1756; 61 Sta 1/1756; 1; Enthält: "Wehrpolitik und Landesverteidigung", Beilagen zum "Völkischen Beobachter", Nr. 1, 3 - 4
                - Wehrwesen, Sept. 1932 - März 1934; R 72/1755; 61 Sta 1/1755; 2; Enthält: Wehrpolitisches Amt der Partei
                - Wehrwesen, Sept. - Dez. 1933; R 72/1757; 61 Sta 1/1757; 3; Enthält: "Wehrpolitik und Landesverteidigung", Beilagen zum "Völkischen Beobachter", Nr. 1 - 16
                - Wehrwesen, Jan. - Dez. 1934; R 72/1758; 61 Sta 1/1758; 4; Enthält: "Wehrpolitik und Landesverteidigung", Beilagen zum "Völkischen Beobachter", Nr. 1 - 13, 15 - 27, 29 - 39, 41 - 45
                - Wehrwesen, Jan. - Sept. 1935; R 72/1759; 61 Sta 1/1759; 5; Enthält: "Landesverteidigung und Wehrpolitik", Wochenbeilagen zum "Völkischen Beobachter", Nr. 1 - 5, 7 - 8, 10, 13 - 17, 33, 35
          - SPD, 3.2.4.12.6
            - Allgemeines, 1925-1932
              - Allgemeines, Sept. 1925 - Dez. 1928; R 72/1774; 61 Sta 1/1774; 1
              - Allgemeines, Jan. 1929 - Apr. 1932; R 72/1775; 61 Sta 1/1775; 2
            - Sozialdemokratische "Kampfstaffeln", Nov. 1930 - Juli 1932; R 72/1776; 61 Sta 1/1776
            - "Eiserne Front", Nov. 1931 - Feb. 1933; R 72/1777; 61 Sta 1/1777
            - Einheitsfrontbestrebungen zwischen der KPD und der SPD gegen den Faschismus, Juni 1930 - März 1933; R 72/1778; 61 Sta 1/1778
            - Verbot der Partei, 1933-1935
              - Verbot der Partei, Jan. - Aug. 1933; R 72/1779; 61 Sta 1/1779; 1; Enthält u.a.: Stellung der Partei zum Kabinett Hitler
              - Verbot der Partei, Mai 1933 - Jan. 1935; R 72/1780; 61 Sta 1/1780; 2; Enthält: Neuorganisierung im Ausland Enthält auch: Allgemeine Angelegenheiten der antifaschistischen Emigration im Ausland
            - Pressetätigkeit, März 1929 - März 1933; R 72/1781; 61 Sta 1/1781
            - Stellung zu politischen Fragen, 1926-1933
              - Auswärtiges, 1926-1933
                - Auswärtiges, Okt. 1926 - März 1933; R 72/1783; 61 Sta 1/1783; 1; Enthält: Angriffe der Rechtsparteien und -verbände gegen die Verständigungspolitik der SPD
                - Auswärtiges, Aug. 1927 - Juli 1932; R 72/1782; 61 Sta 1/1782; 2
                - Auswärtiges, Apr. 1928 - Okt. 1932; R 72/1784; 61 Sta 1/1784; 3; Enthält: Angriffe der Rechtsparteien und -verbände gegen die "landesverräterische" Politik der SPD
              - Inneres, 1927-1933
                - Inneres, März 1927 - Dez. 1931; R 72/1786; 61 Sta 1/1786; 1
                - Inneres, März 1932 - Jan. 1933; R 72/1787; 61 Sta 1/1787; 2
              - Kultur, 1927-1933
                - Kultur, Dez. 1927 - Feb. 1933; R 72/1792; 61 Sta 1/1792; 1
                - Kultur, Dez. 1928 - Jan. 1930; R 72/1793; 61 Sta 1/1793; 2; Enthält nur: Christliche Kultur
              - Wehrwesen, 1926-1933
                - Wehrwesen, Nov. 1926 - Dez. 1929; R 72/1788; 61 Sta 1/1788; 1
                - Wehrwesen, Mai 1930 - Jan. 1933; R 72/1789; 61 Sta 1/1789; 2
              - Kolonialfrage, Aug. - Dez. 1928; R 72/1785; 61 Sta 1/1785
              - Monarchie, Jan. 1926 - Feb. 1929; R 72/1790; 61 Sta 1/1790
              - "Dolchstoß"-Legende, Jan. 1927 - Sept. 1933; R 72/1791; 61 Sta 1/1791
              - Landwirtschaft, Juni 1927 - Jan. 1932; R 72/1794; 61 Sta 1/1794
              - Soziales, Dez. 1926 - Dez. 1932; R 72/1795; 61 Sta 1/1795
            - Verhältnis zu anderen Organisationen, 1925-1932
              - "Nationale Bewegung", Aug. 1925 - Dez. 1932; R 72/1796; 61 Sta 1/1796
              - Stahlhelm, Apr. 1926 - Aug. 1931; R 72/1797; 61 Sta 1/1797
            - Internationale sozialistische Bewegung, 1925-1933
              - Sozialismus.- Allgemeines, Nov. 1928 - Aug. 1932; R 72/1798; 61 Sta 1/1798
              - II. Internationale, Sept. 1925 - Sept. 1933; R 72/1799; 61 Sta 1/1799
          - Zentrumspartei, 3.2.4.12.7
            - Allgemeines, Okt. 1926 - Juni 1933; R 72/1806; 61 Sta 1/1806
            - Stellung zu politischen Fragen, 1928-1934
              - Kabinett Hitler, Jan. - Aug. 1933; R 72/1807; 61 Sta 1/1807
              - Wehrwesen, Apr. 1929 - Nov. 1934; R 72/1808; 61 Sta 1/1808
              - Kultur, März 1931 - Apr. 1932; R 72/1809; 61 Sta 1/1809
              - Soziales, Dez. 1928 - Dez. 1932; R 72/1810; 61 Sta1/1810